臺灣臺中地方法院交通事件裁定　　　 　96年度交聲字第369號
原處分機關　　交通部公路總局臺中區監理所
異　議　人
即受處分人　　甲○○
上列受處分人因違反道路交通管理處罰條例案件，對於交通部公
路總局臺中區監理所於民國九十六年四月九日所為之處分（中監
違字第裁六○－ＧＤ0000000號裁決書）聲明異議，本院
裁定如下：
    主  文
異議駁回。
    理  由
一、原處分機關交通部公路總局臺中區監理所係以：本件異議人
    即受處分人甲○○（下稱異議人）於民國九十六年二月十一
    日十五時三十八分許，駕駛車號六五五九－ＨＺ號自用小客
    車，在臺中市○○路與忠明三街路口處，因「闖紅燈（直行
    ）」之違規，經臺中市警察局保安警察隊員警依違反道路交
    通管理處罰條例第五十三條第一項當場舉發，嗣原處分機關
    於九十六年四月九日，以中監違字第裁六○－ＧＤ0000
    000號裁決書裁處異議人罰鍰新臺幣（下同）二千七百元
    ，並依同條例第六十三條第一項記違規點數三點，逾期則依
    裁決書處罰主文裁處，於法並無不合等語。
二、本件異議意旨略以：異議人於九十六年二月十一日十五時三
    十八分許，駕駛車號六五五九－ＨＺ號自小客車行駛於臺中
    市○○路搶過黃燈卻遭警以闖紅燈開單，異議人確實絕無闖
    紅燈之事實，為此聲明異議云云。
三、經查：
（一）按汽車駕駛人，行經有燈光號誌管制之交岔路口闖紅燈者
      ，處一千八百元以上五千四百元以下罰鍰；並記違規點數
      三點，道路交通管理處罰條例第五十三條第一項、第六十
      三條第一項第三款各定有明文。
（二）本件異議人駕駛車號六五五九－ＨＺ號自用小客車，於九
      十六年二月十一日十五時三十八分許，行駛至臺中市○○
      路、忠明三街路口處，因未遵守交通號誌管制而闖紅燈，
      經臺中縣警察局保安警察隊員警開立中市警交字第Ｇ00
      000000號舉發違反道路交通管理事件通知單而當場
      舉發之情，有該舉發通知單在卷可憑，並據原舉發單位臺
      中市警察局以九十六年三月十三日中市警秘字第○九六○
      ○一七○○三號函說明：「本案經查證執勤員警略以：該
      車（六五五九－ＨＺ）確於該時、地由甲○○君所駕駛，
      且未遵守交通號誌之管制規定，當號誌顯示為紅燈時闖紅
      燈（沿忠明路北往南方向直行）違規行駛無誤，經執勤員
      警親眼目睹並當場嗚笛攔查取締依法舉發，本案違規屬實
      ，仍請貴所依法照章裁處。」等情，有該函一紙附卷可憑
      。又據證人即舉發員警乙○○於本院訊問時具結證稱：「
      （問：本件查獲過程？）九十六年二月十一日下午十五時
      三十八分，帶班兩個員警在忠明路與忠明三街口執行交通
      稽查勤務，當時發現豐田銀色一千八百ＣＣ一部自小客車
      ，由忠明路北往南行駛，行駛號誌燈已經亮起紅燈，我們
      站的位置離路口二十五公尺，我們可以看到號誌正常運作
      情形，當天氣候視線良好，號誌正常運作，看到紅燈亮起
      約數秒後，上開車輛才直行過來，我們在他正前方二十五
      公尺攔截到路邊，告訴他違規事實，請他出示證件，之後
      舉發。」、「（問：為何受處分人拒簽？）三個員警同時
      看到違規情形，受處分人堅持沒有闖紅燈，直接說到法庭
      見，本件沒有拍照。」等語綦詳。參以證人乙○○與異議
      人並不相識，素無怨隙，復為依法執行公務之執勤員警等
      情，則其於執行公務時，即受行政懲處責任之監督，並到
      庭具結作證更以刑罰擔保其真實性，衡情，其應無甘冒行
      政懲處及刑法偽證罪責任而恣意誣陷異議人之理，是證人
      前開證詞應堪信為真實。
（三）另異議人雖辯稱其當時已搶過黃燈，並無闖紅燈云云，然
      其並未就本件執勤員警之舉發有誤，提出確實事證以供本
      院調查，故執勤警員本其維護交通秩序及道路安全職責所
      為之上述舉發，自應受到合法、正確之推定。又本院亦查
      無任何證據足資證明執勤警員有捏造事實、違法取締之情
      事，且異議人復未提出任何對其有利之證據供本院參酌，
      其否認違規之情，自不足採。是異議人確有闖紅燈之違規
      事實，堪以認定。
四、綜上所述，異議人前開所辯，顯無可採。其於前述時、地，
    駕駛車號六五五九－ＨＺ號自小客車，有闖越紅燈之違規行
    為應可認定。從而，臺中市警察局保安警察隊警員予以開單
    舉發，嗣經原處分機關即交通部公路總局臺中區監理所，據
    此並引用前開條例第五十三條第一項、第六十三條第一項第
    三款之規定，裁處異議人罰鍰二千七百元並記違規點數三點
    ，於法即無不當。本件異議為無理由，應予駁回。
據上論斷，應依道路交通管理處罰條例第八十七條第二項，道路
交通案件處理辦法第十九條，裁定如主文。
中　　華　　民　　國　　96　　年　　6 　　月　　14　　日
                       臺灣臺中地方法院交通法庭
                             法  官    王世華
上正本證明與原本無異
如不服本裁定，應於送達後五日內，向本院提出抗告狀。
                             書記官    劉易柔
中　　華　　民　　國　　96　　年　　6 　　月　　14　　日
